【裁判字號】    97,交聲,2739
【裁判日期】    980123
【裁判案由】    聲明異議
【裁判全文】
臺灣高雄地方法院交通事件裁定        97年度交聲字第2739號
原處分機關  高雄市政府交通局
異  議  人
即受處分人  甲○○
上列受處分人因違反道路交通管理處罰條例案件，對於高雄市政
府交通局民國97年11月28日所為之處分（原處分：高市交裁字第
裁32-BO0000000號），聲明異議，本院裁定如下：
    主  文
異議駁回。
    理  由
一、本件異議意旨略以：異議人即受處分人甲○○（下稱異議人
    ），於民國97年10月13日上午8 時55分，騎車號ZCG-421 號
    機車，沿大順路由西向東行駛，行經大順路與富國路口，當
    時是綠燈，並未闖紅燈，乙○也未鳴笛，為此聲明異議等語
    。
二、按「汽車駕駛人，行經有燈光號誌管制之交岔路口闖紅燈者
    ，處新臺幣1,800 元以上5,400 元以下罰鍰」；「汽車駕駛
    人，駕駛汽車有違反本條例之行為，經交通勤務警察或依法
    令執行交通稽查任務人員制止時，不聽制止或拒絕停車接受
    稽查而逃逸者，除按各該條規定處罰外，處新臺幣3,000 元
    以上6,000 元以下罰鍰」，道路交通管理處罰條例第53條第
    1 項、第60條第1 項分別定有明文。另按「汽車駕駛人有下
    列各款所列條款之一者，除依原條款處罰鍰外，並予記點：
    一、有60條第1 項情形者，記違規點數一點。三、有第53條
    情形者，記違規點數三點」，道路交通管理處罰條例第63條
    第1 項第1 、3 款亦有明文。
三、經查：本件異議人甲○○確有騎乘ZCG-421 號機車，於97年
    10月13日上午8 時55分許，沿高雄市○○路由北向南行駛，
    至大順路及富國路口，闖越紅燈左轉大順路，經警攔停制止
    ，拒絕停車而逃逸之行為，業經舉發員警楊業海到庭證述：
    「當時是看到本件輕機車沿著富國路北向南左轉大順路往東
    ，當時大順路西向東的紅綠燈已經變成綠燈了，富國路那邊
    北向南是紅燈，該機車在富國路已經變紅燈時，還未達停止
    線，就越過停止線闖越紅燈左轉往大順路往東，是紅燈左轉
    。我當時已經跑到外快車道去攔停，他也沒有停，當時我不
    敢硬攔，因為那裡有分向島，如果他撞到分向島，會更危險
    。當時我馬上記下車號，用我們的PDA 查詢，車子的廠牌、
    顏色沒有錯，就逕行舉發了。」等語詳盡（見本院98年1 月
    19 日 訊問筆錄），舉發乙○楊業海與異議人素不相識，當
    不致任意誣指，且舉發員警既是正面攔停異議人，且已當場
    核對機車之車號、廠牌、顏色，亦無誤認之虞，堪認異議人
    確有上開違規行為甚明，異議人空言否認其有闖越紅燈，拒
    絕停車接受稽查而逃逸之行為，無足可採。至異議人另辯稱
    ：警察攔停的是前一台機車，沒有攔停我云云，然舉發員警
    楊業海就攔停異議人之情況到庭證述：「我有跑到外快車道
    去，到他的正面，他就往左偏行繞過我，我就不敢硬攔他了
    。我本來在慢車道，異議人過來後，我就往外快車道去攔車
    ，我是在大順跟富國路口往東約三十公尺左右的大順路上攔
    異議人的，所以他看到我之後，還有偏行往內側車道繞過我
    。同時段有二部車紅燈左轉，前一輛是一位女士，她有停下
    來，我也是當場舉發紅燈左轉。」等語明確（見本院98 年1
    月19日訊問筆錄），舉發員警係正面攔停異議人，而異議人
    亦有偏行繞過舉發員警之行徑，足見異議人應知其為乙○攔
    停的對象，是異議人此部分之辯解亦無可採。
四、綜上，異議人有裁決書上所載之違規行為甚明，原處分機關
    依道路交通管理處罰條例第53條第1 項及第60條第1 項分別
    裁處異議人罰鍰1,800 元、3,000 元，並依同條例第63條第
    1 項第1 、3 款記違規點數4 點，並無不當。本件異議為無
    理由，應予駁回。
五、據上論斷，應依道路交通案件處理法第19條，裁定如主文。
中    華    民    國    98    年    1     月    23    日
                  交通法庭    法  官  陳億芳
以上正本證明與原本無異。
如不服本裁定，應於收受送達後5 日內向本院提出抗告狀。
中    華    民    國    98    年    1     月    23    日
                              書記官  林靜慧


司法院資訊處製作；財團法人民間司法改革基金會備份。
